臺灣桃園地方法院民事簡易判決
111年度桃簡字第147號
原      告  蔡明燁  
訴訟代理人  黃暖琇律師
被      告  胡慧如  
            鍾世斌  
上列當事人間請求損害賠償事件，本院於民國111年9月20日言詞
辯論終結，判決如下：
    主      文
原告之訴駁回。
訴訟費用由原告負擔。
    事實及理由
壹、程序方面
    被告經合法通知，均未於最後言詞辯論期日到場，核無民事
    訴訟法第386條各款所列情形，爰依原告之聲請，由其一造
    辯論而為判決。
貳、實體方面
一、原告主張：原告與被告甲○○於民國100年2月14日結婚，並育
    有兩名子女，於婚後甲○○即以不欲與原告母親同住及思念娘
    家為由不返回原告位於桃園市八德區之住所。甲○○於110年5
    月時更向原告表示因個性不合，要求協議離婚。且甲○○於11
    0年3月26日晚間6時許，與被告乙○○相約於桃園市大興西路2
    段肩並肩逛街，乙○○親密地自背後摟甲○○之腰，並與甲○○手
    牽手，被告2人上開行為，已破壞原告家庭、婚姻共同生活
    之圓滿，已逾社會一般通念所能容忍之範圍，已達破壞婚姻
    共同生活之圓滿安全及幸福之程度，且情節重大，屬對原告
    基於配偶權之身分法益造成侵害且構成侵權行為，造成原告
    精神上痛苦不堪；且依原告提出之透視繪圖法，乙○○加上鞋
    子後應該有170公分與原告提出之照片相符，被告2人應該要
    提出不在場證明，甲○○說陌生男子是原告安排的，甲○○應該
    要就此舉證，甲○○說他有跟朋友講遭到不明人士跟蹤騷擾，
    甲○○應該把該朋友找來當證人，且甲○○被跟蹤那麼久竟然不
    喊救命，應該要說明一下。爰依民法第184條第1項、第185
    條第1項、第195條第1項、第3項之法律關係，提起本件訴訟
    等語，並聲明：被告應連帶給付原告500,000元，及自起訴
    狀繕本送達翌日起至清償日止，按年息5 ％計算之利息。㈡願
    供擔保請准宣告假執行。
二、被告之答辯：
　㈠被告甲○○未於最後言詞辯論期日到場，惟其前曾到庭陳述並
    提出書狀略以：110年3月26日伊下班後大約在18時40分許，
    伊遭到陌生男子一路尾隨，該陌生男子並拉住伊的手臂問路
    ，原告本件誣指伊外遇的對象竟是該名陌生男子，顯然該陌
    生男子為原告自己找來刻意接近、設局陷害伊之人，且依原
    告提出之照片，明顯可看出伊與該陌生男子各走各的、相距
    甚遠、毫無互動，原告竟以這種魚目混珠之照片來毀人清譽
    ；再者，原告稱當日之陌生男子為乙○○，僅以乙○○與該陌生
    男子之前額髮量均稀疏為依據，離譜至極等語。並聲明：原
    告之訴駁回。
　㈡被告乙○○未於最後言詞辯論期日到場，惟其前曾到庭陳述略
    以：原告提出之照片上的人禿頭與伊不同，且伊身高只有16
    5公分，但照片上的男子卻高出甲○○一個頭，照片中之男子
    鐵定不是伊等語。並聲明：原告之訴駁回。
三、得心證之理由：
  ㈠原告主張其與甲○○於民國100年2月14日結婚，於110年10月18
    日經法院調解離婚等節，有戶籍資料在卷為佐，此部分之事
    實，堪信為真實。
　㈡按因故意或過失，不法侵害他人之權利者，負損害賠償責任
    。故意以背於善良風俗之方法，加損害於他人者，亦同，民
    法第184條第1項定有明文。又民事訴訟如係由原告主張權利
    者，應先由原告負舉證之責，若原告先不能舉證，以證實自
    己主張之事實為真實，則被告就其抗辯事實即令不能舉證，
    或其所舉證據尚有疵累，亦應駁回原告之請求。本件原告主
    張被告2人明知甲○○為有配偶之人，而故意或過失不法侵害
    其配偶權，且情節重大，既為被告2人所否認，自應由原告
    就該有利於己之事實負舉證責任。原告雖主張被告2人應該
    要提出不在場證明，甲○○說陌生男子是原告安排的，甲○○應
    該要就此舉證，甲○○說說他有跟朋友講遭到不明人士跟蹤騷
    擾，甲○○應該把該朋友找來當證人，且甲○○被跟蹤那麼久竟
    然不喊救命，應該要說明一下等語。經查，本件原告係主張
    被告2人有侵害其基於配偶權之身分法益，依上開見解，自
    應由原告負舉證之責，是原告主張被告2人應該要提出不在
    場證明及甲○○應該要舉證、說明，應屬無據。
　㈢原告主張甲○○於110年3月26日晚間6時許，與乙○○相約於桃園
    市大興西路2段肩並肩逛街，乙○○親密地自背後摟甲○○之腰
    ，並與甲○○手牽手，侵害原告之配偶權，可由乙○○臉書照片
    與現場陌生男子之照片比對，可知陌生男子為乙○○等情，固
    據原告提出照片為證（見本院卷第7至9頁），但為被告2人
    所否認。經查，本院於審理時當庭命甲○○、乙○○站於庭前，
    可見乙○○之身高並未高過甲○○5公分以上，此有本院筆錄為
    佐（見本院卷第54頁反面），但觀之原告所提出之照片，甲
    ○○之身高僅及於照片中之男子之肩膀，顯然身高差異至少在
    15公分以上，縱然加計鞋子可能產生之高度差距約2公分，
    仍有明顯之差距；又原告雖提出透視繪圖法主張乙○○加上鞋
    子後身高應該有170公分，然並未提出詳細之計算依據，尚
    難採信；而本院亦無法由原告提出之現場照片及乙○○臉書照
    片即認定該陌生男子為乙○○，原告復未提出其他證據資料舉
    證，則原告主張照片中之陌生男子為乙○○，難認有據。又依
    原告提出之現場照片，該陌生男子一開始於公車站牌附近時
    ，與甲○○相距至少5公尺以上，且甲○○身上斜背一個背包，
    兩手共有至少3個手提物品，該陌生男子卻兩手空空，此情
    形顯然與男女間於交往時為表示親密而多於逛街時均一同肩
    並肩行走，且多由男生幫忙拿物品之一般常情有違。再者，
    現場照片可見該陌生男子追上甲○○之後將右手向右伸於甲○○
    之後方（見本院卷第8頁），然觀察此照片甲○○與該陌生男
    子之腳根，前後仍有一段距離，與一般摟腰時兩人距離應相
    當接近之情形不符；而在前方有障礙物時，該陌生男子雙手
    向前伸似為幫甲○○提物品（見本院卷第9頁），然如該男子
    欲幫甲○○提物品，自可於照片一開始時即幫甲○○提物品，而
    非於遇到障礙物時才向前伸手，益徵此照片陌生男子雙手向
    前伸之行為係屬刻意。是本院認依原告提出之照片，尚難認
    為當時甲○○與該陌生男子係相約逛街且有牽手、摟腰之行為
    ，原告此部分主張，應屬無據。
四、綜上所述，原告依民法第184條第1項、第185條第1項、第19
    5條第1項、第3項之法律關係，請求被告連帶給付500,000元
    ，及自起訴狀繕本送達翌日起至清償日止，按週年利率5％計
    算之利息，為無理由，應予駁回。又原告之訴既經駁回，其
    假執行之聲請即失所依據，應併予駁回。
五、本件事證已臻明確，兩造其餘攻擊防禦方法及舉證，經本院
    斟酌後，核與判決結果無影響，爰不予一一論述，併此敘明
    。
六、訴訟費用負擔之依據：民事訴訟法第78條。
中　　華　　民　　國　　111 　年　　10　　月　　7 　　日
                  桃園簡易庭  法  官  曾耀緯
以上為正本係照原本作成。
如不服本判決，應於送達後20日內，向本院提出上訴狀並表明上
訴理由，如於本判決宣示後送達前提起上訴者，應於判決送達後
20日內補提上訴理由書（須附繕本）。
如委任律師提起上訴者，應一併繳納上訴審裁判費。
中　　華　　民　　國　　111 　年　　10　　月　　7 　　日
                              書記官  吳宏明